【裁判字號】    94,訴,960
【裁判日期】    950508
【裁判案由】    槍砲彈藥刀械管制
【裁判全文】
臺灣板橋地方法院刑事判決               94年度訴字第960號
公  訴  人  臺灣板橋地方法院檢察署檢察官
被   ? 告  甲○○
           ?
            ?
             ?     （現於臺灣臺北看守所附設勒戒處所觀察
???????????、勒戒）.
選任辯護人梁裕勝律師
上列被告因違反槍砲彈藥刀械管制條例，經檢察官提起公訴（臺
灣板橋地方法院檢察署94年度偵字第5042號）及移送併辦（臺灣
板橋地方法院檢察署94年度偵字第15624 號、臺灣臺北地方法院
檢察署95年度偵字第3005號），本院判決如下：
    主  文
甲○○未經許可，持有可發射子彈具有殺傷力之改造槍枝，處有
期徒刑伍年，併科罰金新臺幣壹拾伍萬元，罰金如易服勞役，以
銀元佰元即新臺幣玖佰元折算壹日。扣案如附表扣押物品欄編
號、、、、、、、、、、、、、
、、所示之物，均沒收。
    事  實
一、甲○○未經許可，於民國93年12月初某日，在臺北縣中和市
    ○○路與中正路口，向真實姓名年籍不詳綽號「小龍」之成
    年男子，以新臺幣（下同）10萬元之代價，購得可發射子彈
    具有殺傷力之如附表扣押物品欄編號、、、、、
    、所示槍枝共7 枝、槍枝主要組成零件即附表扣押物品
    欄編號所示之改造槍管1 枝，及如附表扣押物品欄編號
    、、、、、、、所示具有殺傷力之子彈共31
    顆，即放置於臺北縣深坑鄉○○村○○街51號6 樓住處而持
    有。嗣因攜帶如附表編號至所示之物離家欲向友人炫耀
    ，因而於93年12月24日經警於附表所示之地點臨檢查獲，而
    扣得附表編號至所示之物（編號部分經鑑驗無殺傷力
    ，故不構成犯罪），嗣後因在94年3 月18日，欲將前揭未被
    查獲之槍、彈移置新承租之臺北縣中和市○○街558 號10樓
    住處，而將上開槍、彈放置其所有之車號9568-DW 自小客車
    上，嗣於同日在附表所示之地點經警查獲，並扣得附表編號
    至所示之物（其餘部分因藏放車內夾層，未被查獲），
    嗣後即於臺北縣、市駕駛、停放該車，再於94年6 月間，再
    將未查獲之槍、彈由上開自小客車移置其所有之車號N35-11
    7 號機車上，於臺北縣、市駕駛、停放，於94年9 月12日，
    甲○○在附表所示之地點，由上開機車上取出該批槍、彈，
    放置隨身皮包內時，為警於上開地點當場查獲，並扣得附表
    編號至所示之物（編號部分經鑑驗無殺傷力，故不構
    成犯罪）。
二、案經臺北市政府警察局中山分局、臺北縣政府警察局中和分
    局報請臺灣板橋地方法院檢察署檢察官偵查起訴及移送併辦
    。
    理  由
一、上揭事實，業據被告甲○○於本院審理時坦承不諱，並有扣
    押證明筆錄（收據）1 份、搜索扣押筆錄2 份、扣押物品目
    錄表2 份、查獲物品經過照片14張附卷可稽，又扣案如附表
    扣押物品欄所示改造槍枝、金屬槍管及子彈，均經送請內政
    部警政署刑事警察局鑑驗結果如附表鑑定結果欄所示，認附
    表扣押物品欄編號、、、、、、所示槍枝共
    7 枝、編號、、、、、、、所示之子彈共
    31顆，均具殺傷力，且編號所示FBI 型改造槍管為土造金
    屬槍管半成品1 枝等節，有該局94年1 月24日刑鑑字第
    0930258575號、94年4 月4 日刑鑑字第094044649 號、94
    年9 月27日刑鑑字第0940139164號槍彈鑑定書及95年2 月24
    日刑鑑字第0950004534號函各1 份在卷足憑，足認被告上開
    自白與事實相符，堪予採信（至臺灣板橋地方法院檢察署94
    年度偵字第15624 號移送併辦意旨書指如附表扣押物品欄編
    號、所示之子彈5 顆，為不具殺傷力之土造子彈5 顆，
    容有誤會，併予指明）。綜上所述，本案事證已臻明確，被
    告犯行洵堪認定，自應依法論科。
二、按未經許可持有槍枝、子彈，其持有之繼續，為行為之繼續
    ，亦即一經持有該槍彈，罪即成立，至其持有行為終了時，
    均論為一罪，不得割裂。最高法院93年度臺上字第187號刑
    事判決意旨可資參照。經查，本件被告上開持有槍枝、槍管
    及子彈之犯行，係自93年12月初某日購得時開始，而分別於
    附表所示時間查獲，是其持有行為終了時應為最後1 次查獲
    時之94年9 月12日等事實，有如前述，雖槍砲彈藥刀械管制
    條例業經修正，並於94年1 月26日經總統公布，而於同年1
    月28日生效，惟被告上揭犯罪行為終了時間為94年9 月12日
    ，已在該法公布生效後，揆諸首揭說明，自應適用新法，不
    生新舊法比較問題（臺灣臺北地方法院檢察署95年度偵字第
    3005號移送併辦意旨容有誤會，附此指明）。核被告所為，
    係犯槍砲彈藥刀械管制條例第8 條第4 項之未經許可持有可
    發射子彈具有殺傷力之改造槍枝罪、同條例第12條第4 項之
    未經許可持有子彈罪、同條第13條第1 項之未經許可持有槍
    枝之主要組成零件罪；其以一持有行為而觸犯上開3 罪名，
    為想像競合犯，應依刑法第55條前段規定，從一重之未經許
    可持有可發射子彈具有殺傷力之改造槍枝罪處斷。起訴書雖
    未就被告於93年12月24日及94年9 月12日經查獲持有如附表
    扣押物品及鑑定結果欄所示具有殺傷力之槍枝、子彈及槍管
    犯行起訴（即移送併辦部分，又臺灣臺北地方法院檢察署95
    年度偵字第3005號移送併辦意旨未將被告持有如附表扣押物
    品欄編號、、所示槍枝、編號所示槍管移送併辦，
    且扣案之子彈如編號所示，應為18顆，移送併辦意旨誤繕
    為8 顆），惟該部分犯行與已起訴部分，有想像競合犯之裁
    判上一罪關係，為起訴效力所及，本院自應併予審理。爰審
    酌被告購置大量槍、彈及槍枝主要組成零件，足以對社會治
    安構成重大威脅，經警初次、再次查獲後，自知業經移送檢
    察官偵辦，猶未就僥倖未經查獲之部分放棄持有，顯然無視
    法律制裁，並無悔改之意，自應施以相當之刑罰，以示警懲
    ，兼衡其犯罪之手段、品行、智識，經查獲後自知事證明確
    ，未多為無謂辯解而坦承犯行，且尚未查得使用本案槍、彈
    為其他犯罪行為等一切情狀，量處如主文所示之刑，併就罰
    金刑部分，諭知易服勞役之折算標準，以資懲儆。
三、按槍砲彈藥刀械管制條例第4條第1項規定：「本條例所稱槍
    砲、彈藥、刀械如下：一槍砲：指火砲、肩射武器、機關槍
    、衝鋒槍、卡柄槍、自動步槍、普通步槍、馬槍、手槍、鋼
    筆槍、瓦斯槍、麻醉槍、獵槍、空氣槍、魚槍及其他可發射
    金屬或子彈具有殺傷力之各式槍砲。」，又同條例第2項規
    定：「前項第1款、第2款槍砲、彈藥，包括其主要組成零件
    。但無法供組成槍砲、彈藥之用者，不在此限。」而同條例
    第5 條規定：「槍砲彈藥刀械管制條例第5 條前條所列槍砲
    、彈藥，非經中央主管機關許可，不得製造、販賣、運輸、
    轉讓、出租、出借、持有、寄藏或陳列。」則扣案如附表扣
    押物品欄編號、、、、、、所示之槍枝，編
    號所示之槍管，編號未試射之子彈共12顆、編號未試
??射之土造子彈1顆、編號未試射制式子彈4 顆，揆諸上開
    規定，皆屬違禁物，爰依刑法第38條第1 項第1 款規定宣告
    沒收；又扣押物品欄編號經試射子彈共6 顆、編號已試
    射之制式子彈1 顆、編號、、經試射土造子彈各1 顆
    、編號經試射土造子彈1 顆、編號經試射之土造子彈共
    3 顆，依現狀雖已不具有殺傷力而非違禁物，惟擊發後所餘
    之部分仍屬被告所有，供犯罪所用之物，爰均依刑法第38條
    第1 項第2 款規定宣告沒收。
據上論斷，應依刑事訴訟法第299條第1項前段，槍砲彈藥刀械管
制條例案刑法第8條第4項、第12條第4項、第13條第4項，刑法第
11條前段、第55條前段、第42條第2項、第38條第1項第1款、第2
款，罰金罰鍰提高標準條例第2 條，現行法規所定貨幣單位折算
新臺幣條例第2 條，判決如主文。
本案經檢察官靳開聖到庭執行職務。
中    華    民    國    95    年    5    月     8     日
                  刑事第六庭  審判長法  官  王屏夏
                                    法  官  彭全曄
                                    法  官  王偉光
以上正本證明與原本無異。
如不服本判決，應於判決送達後10日內向本院提出上訴狀。
                                    書記官  陳怡君
中    華    民    國    95    年    5     月    9     日
附錄本案論罪科刑法條全文：
槍砲彈藥刀械管制條例第8條
未經許可，製造、販賣或運輸鋼筆槍、瓦斯槍、麻醉槍、獵槍、
空氣槍或第4 條第1 項第1 款所定其他可發射金屬或子彈具有殺
傷力之各式槍砲者，處無期徒刑或5 年以上有期徒刑，併科新臺
幣1 千萬元以下罰金。
未經許可，轉讓、出租或出借前項所列槍枝者，處 5 年以上有期
徒刑，併科新臺幣 1 千萬元以下罰金。
意圖供自己或他人犯罪之用，而犯前二項之罪者，處無期徒刑或
 7 年以上有期徒刑，併科新臺幣 1 千萬元以下罰金。
未經許可，持有、寄藏或意圖販賣而陳列第 1 項所列槍枝者，處
 3 年以上10年以下有期徒刑，併科新臺幣700 萬元以下罰金。
第 1 項至第 3 項之未遂犯罰之。
槍砲彈藥刀械管制條例第12條
未經許可，製造、販賣或運輸子彈者，處1 年以上7 年以下有期
徒刑，併科新台幣500 萬元以下罰金。
未經許可，轉讓、出租或出借子彈者，處6 月以上5 年以下有期
徒刑，併科新台幣300 萬元以下罰金。
意圖供自己或他人犯罪之用，而犯前二項之罪者，處3 年以上10
年以下有期徒刑，併科新台幣700 萬元以下罰金。
未經許可，持有、寄藏或意圖販賣而陳列子彈者，處5 年以下有
期徒刑，併科新台幣300 萬元以下罰金。
第1 項至第3 項之未遂犯罰之。未經許可，製造、販賣或運輸子
彈者，處一年以上七年以下有期徒刑，併科新台幣五百萬元以下
罰金。
槍砲彈藥刀械管制條例第13條
未經許可，製造、販賣或運輸槍砲、彈藥之主要組成零件者，處
3 年以上10年以下有期徒刑，併科新台幣700 萬元以下罰金。
未經許可，轉讓、出租或出借前項零件者，處1 年以上7 年以下
有期徒刑，併科新台幣500 萬元以下罰金。
意圖供自己或他人犯罪之用，而犯前二項之罪者，處5 年以上有
期徒刑，併科新台幣1 千萬元以下罰金。
未經許可，持有、寄藏或意圖販賣而陳列第1 項所列零件者，第
6 月以上5 年以下有期徒刑，併科新台幣300 萬元以下罰金。
第 1 項至第 3 項之未遂犯罰之。
附表
┌─────┬─────┬──────┬───────┐
│查獲時間  │查獲地點  │扣押物品    │鑑定結果      │
├─────┼─────┼──────┼───────┤
│93年12月  │臺北市中山│貝瑞塔牌92│係仿BERETTA廠 │
│24日      │區○○○路│  型改造手槍│92FS型半自動手│
│          │3段46號前 │  1枝。     │槍製造之玩具手│
│          │          │（槍枝管製編│槍車通槍管內阻│
│          │          │號0000000000│鐵改造而成之改│
│          │          │號）        │造手槍，機械性│
│          │          │            │能良好，可擊發│
│          │          │            │適用子彈，認具│
│          │          │            │殺傷力。      │
│          │          ├──────┼───────┤
│          │          │貝瑞塔牌  │係仿BERETTA廠 │
│          │          │  N84改造手 │84型半自動手槍│
│          │          │  槍1枝。   │製造之金屬玩具│
│          │          │（槍枝管製編│手槍更換土造金│
│          │          │號0000000000│屬槍管及土造槍│
│          │          │號）        │機改造而成之改│
│          │          │            │造手槍，機械性│
│          │          │            │能良好，可擊發│
│          │          │            │適用子彈，認具│
│          │          │            │殺傷力。      │
│          │          ├──────┼───────┤
│          │          │貝瑞塔牌  │係仿BERETTA廠 │
│          │          │  N84型改造 │84型半自動手槍│
│          │          │  手槍1枝。 │製造之金屬玩具│
│          │          │（槍枝管製編│手槍車通金屬槍│
│          │          │號0000000000│管內阻鐵並更換│
│          │          │號）        │土造槍機改造而│
│          │          │            │成之改造手槍，│
│          │          │            │經檢視，雖欠缺│
│          │          │            │彈匣釋放鈕，惟│
│          │          │            │不影響槍枝擊發│
│          │          │            │功能，仍可供擊│
│          │          │            │發適用子彈，認│
│          │          │            │具殺傷力。    │
│          │          ├──────┼───────┤
│          │          │FBI型銀色 │係仿FN廠1910型│
│          │          │  改造手槍1 │半自動手槍製造│
│          │          │  枝。      │之金屬玩具手槍│
│          │          │（槍枝管製編│，換裝土造金屬│
│          │          │號0000000000│槍管變造而成之│
│          │          │號）        │改造手槍，機械│
│          │          │            │性能良好，可擊│
│          │          │            │發用之子彈，認│
│          │          │            │具殺傷力。    │
│          │          ├──────┼───────┤
│          │          │FBI改造槍 │認係土造金屬槍│
│          │          │  管1枝。   │管半成品。    │
│          │          ├──────┼───────┤
│          │          │子彈18顆。│均係直徑約    │
│          │          │  （其中6 顆│8.7mm之土造金 │
│          │          │  供試射，12│屬彈頭之土造子│
│          │          │  顆未試射。│彈，經採樣6顆 │
│          │          │  ）        │試射，均可擊發│
│          │          │            │，認具殺傷力。│
│          │          ├──────┼───────┤
│          │          │改造子彈5 │其中4顆，均係 │
│          │          │  顆。      │直徑約8.3mm之 │
│          │          │            │土造金屬彈頭之│
│          │          │            │土造子彈，經採│
│          │          │            │樣1顆試射，無 │
│          │          │            │法擊發，認不具│
│          │          │            │殺傷力。      │
│          │          │            ├───────┤
│          │          │            │其中1顆，認係 │
│          │          │            │直徑約7.9mm之 │
│          │          │            │土造金屬彈頭之│
│          │          │            │土造子彈，經試│
│          │          │            │射，無法擊發，│
│          │          │            │認不具殺傷力。│
├─────┼─────┼──────┼───────┤
│94年3月   │臺北縣中和│改造手槍1 │係仿WALTHER廠 │
│18日      │市○○街  │  枝。      │PPK/S型半自動 │
│          │436號     │（槍枝管製編│手槍製造之玩具│
│          │          │號0000000000│手槍換裝土造金│
│          │          │號）        │屬槍管而成之改│
│          │          │            │造手槍，機械性│
│          │          │            │能良好，可擊發│
│          │          │            │適用子彈，認具│
│          │          │            │殺傷力。      │
│          │          ├──────┼───────┤
│          │          │改造手槍1 │係仿BERETTA廠 │
│          │          │  枝。      │92FS型半自動手│
│          │          │（槍枝管製編│槍製造之玩具手│
│          │          │號0000000000│槍換裝土造金屬│
│          │          │號）        │槍管改造而成之│
│          │          │            │改造手槍，機械│
│          │          │            │性能良好，可擊│
│          │          │            │發適用子彈，認│
│          │          │            │具殺傷力。    │
│          │          ├──────┼───────┤
│          │          │子彈1顆。 │認係土造子彈（│
│          │          │（已供試射）│具直徑8.9mm金 │
│          │          │            │屬彈頭），經實│
│          │          │            │際試射，可擊發│
│          │          │            │，認具殺傷力。│
│          │          ├──────┼───────┤
│          │          │子彈1顆。 │認係制式子彈（│
│          │          │（已供試射）│具直徑9mm 金屬│
│          │          │            │彈頭），認具殺│
│          │          │            │傷力。        │
│          │          ├──────┼───────┤
│          │          │子彈1顆。 │認係土造子彈（│
│          │          │（已供試射）│具直徑8.8mm金 │
│          │          │            │屬彈頭），經實│
│          │          │            │際試射，可擊發│
│          │          │            │，認具殺傷力。│
│          │          ├──────┼───────┤
│          │          │子彈1顆。 │認係土造子彈（│
│          │          │（已供試射）│具直徑8.7mm金 │
│          │          │            │屬彈頭），經實│
│          │          │            │際試射，可擊發│
│          │          │            │，認具殺傷力。│
│          │          ├──────┼───────┤
│          │          │子彈2顆。 │認係土造子彈（│
│          │          │（其中1顆已 │具直徑7.9mm 金│
│          │          │供試射，1顆 │屬彈頭），經取│
│          │          │未試射。）  │樣1顆試射，可 │
│          │          │            │擊發，認具殺傷│
│          │          │            │力。          │
├─────┼─────┼──────┼───────┤
│94年9月   │臺北縣中和│改造手槍1 │係仿BERETTA廠 │
│12日      │市○○路61│  枝        │M9型半自動手槍│
│          │號2樓     │（槍枝管製編│製造之玩具手槍│
│          │          │號0000000000│換裝土造金屬槍│
│          │          │號）        │管而成之改造手│
│          │          │            │槍，機械性能良│
│          │          │            │好，可擊發適用│
│          │          │            │子彈，認具殺傷│
│          │          │            │力。          │
│          │          ├──────┼───────┤
│          │          │子彈3顆   │均係土造子彈（│
│          │          │（均供試射）│具直徑8.7mm金 │
│          │          │            │屬彈頭），均試│
│          │          │            │射，皆可擊發，│
│          │          │            │認具殺傷力。  │
│          │          ├──────┼───────┤
│          │          │子彈2顆   │均係土造子彈（│
│          │          │            │具直徑8.7mm金 │
│          │          │            │屬彈頭），均無│
│          │          │            │法擊發，認均不│
│          │          │            │具殺傷力。    │
│          │          ├──────┼───────┤
│          │          │子彈4顆   │認均係口徑9mm │
│          │          │            │制式子彈，認均│
│          │          │            │具殺傷力。    │
└─────┴─────┴──────┴───────┘


司法院資訊處製作；財團法人民間司法改革基金會備份。
